臺灣臺南地方法院柳營簡易庭民事判決
111年度營簡字第617號
原      告  羅金鳳

訴訟代理人  翁振斌
被      告  陳柏志

上列當事人間請求侵權行為損害賠償事件，原告於刑事程序（11
1年度金簡字第40號）附帶提起民事訴訟（111年度簡附民字第73
號），經本院刑事庭裁定移送前來，經本院於民國111年11月28
日言詞辯論終結，判決如下：
    主  文
被告應給付原告新臺幣680,000元，及自民國111年6月4日起至清
償日止，按週年利率百分之5計算之利息。
本判決得假執行。
    事實及理由
一、本件被告經合法通知，未於言詞辯論期日到場，核無民事訴
    訟法第386條各款所列情形，爰依原告之聲請，由其一造辯
    論而為判決。
二、原告主張：被告得預見將帳戶之任意提供他人使用，可能幫
    助他人從事詐欺犯罪並隱匿詐欺犯罪所得之去向及所在，竟
    基於縱有人以其金融帳戶實施詐欺犯罪並隱匿詐欺犯罪所得
    之去向及所在，亦不違背其幫助本意之故意，於民國110年3
    月間某日，在臺南市東山區東原里之統一超商內，將其申辦
    之中華郵政股份有限公司東山東原郵局帳號000-0000000000
    0000號帳戶（下稱東山東原郵局帳戶）之提款卡及密碼，以
    可獲得新臺幣（下同）19萬元之代價，寄交予真實姓名年籍
    均不詳LINE暱稱為「莊凱翔」之人，容任他人詐欺及掩飾犯
    罪所得使用。嗣詐騙集團成員輾轉取得上開帳戶資料後，即
    共同意圖為自己不法之所有，基於詐欺取財之犯意聯絡，於
    110年5月22日15時56分許，撥打電話予原告，佯裝為原告之
    外甥「羅賴鈞」，急需資金週轉，欲向原告調借68萬元，致
    原告陷於錯誤，依指示於同年5月24日10時19分許，至苗栗
    縣○○鎮○○街00號之玉山銀行竹南分行，以臨櫃匯款之方式如
    數匯款至被告上開東山東原郵局帳戶內。被告上開幫助詐欺
    犯行，業經臺灣臺南地方法院檢察署檢察官以110年度營偵
    字第1549號聲請簡易判決處刑書提起公訴，並經本院111年
    度金簡字第40號刑事判決以幫助犯洗錢防制法第14條第1項
    之一般洗錢罪判處被告有期徒刑2月，併科罰金2萬元，罰金
    如易服勞役，以新臺幣1,000元折算1日。原告因被告上開幫
    助詐欺行為致損失68萬元，爰依侵權行為之法律關係，提起
    本件訴訟等語。並聲明：被告應給付原告68萬元，及自刑事
    附帶民事訴訟起訴狀繕本送達翌日起至清償日止，按週年利
    率百分之5計算之利息。願供擔保，請准宣告假執行。
三、被告未於言詞辯論期日到場，亦未提出書狀作何聲明或陳述
    。
四、得心證之理由：
　㈠按因故意或過失，不法侵害他人之權利者，負損害賠償責任
    ；故意以背於善良風俗之方法，加損害於他人者亦同。數人
    共同不法侵害他人之權利者，連帶負損害賠償責任；不能知
    其中孰為加害人者，亦同，民法第184條第1項、第185條第1
    項定有明文。共同侵權行為人間不以有意思聯絡為必要，數
    人因故意或過失不法侵害他人之權利，茍各行為人之故意或
    過失行為，均為其所生損害之共同原因，即所謂行為關聯共
    同，亦足成立共同侵權行為。再按民法第273條第1 項規定
    ，連帶債務之債權人，得對於債務人中之一人或數人或其全
    體，同時或先後請求全部或一部之給付。
　㈡經查，原告主張之上揭事實，業據原告於刑事案件警詢時提
    出匯款申請書為證，且被告業因上開事實於臺灣台南地方檢
    察署檢察官偵訊時坦承不諱，經檢察官提起公訴後，已經本
    院刑事庭以111年度金簡字第40號刑事判決被告犯刑法第30
    條第1項前段、第339條第1項之幫助犯詐欺取財罪，及刑法
    第30條第1項前段、洗錢防制法第14條第1項之幫助洗錢罪，
    從一重以幫助洗錢罪處斷，處有期徒刑2月，併科罰金2萬元
    ，罰金如易服勞役，以新臺幣1,000元折算1日確定在案，有
    刑事判決書附卷可參，且經本院依職權調取上開刑事卷宗查
    明無誤；又被告經合法通知，未於言詞辯論期日到場，亦未
    提出任何書狀或證據資料供本院審酌，本院綜合上開證據資
    料，堪信原告之主張為真實。從而，本件被告將所有之東山
    東原郵局帳戶交付真實姓名、年籍不詳詐欺集團成員，再由
    詐欺集團成員施用詐術，致原告陷於錯誤匯入金錢至前開帳
    戶內，而受有損害，被告所為提供帳戶行為係對詐欺集團遂
    行詐欺取財、洗錢犯行資以助力，其應與詐欺集團成員成立
    共同故意不法侵害原告權利之侵權行為，自應負侵權行為損
    害賠償責任，是原告依侵權行為法律關係請求被告賠償其所
    受之損害68萬元，於法自屬有據，應予准許。
　㈢又按給付無確定期限者，債務人於債權人得請求給付時，經
    其催告而未為給付，自受催告時起，負遲延責任。其經債權
    人起訴而送達訴狀，或依督促程序送達支付命令，或為其他
    相類之行為者，與催告有同一之效力；遲延之債務，以支付
    金錢為標的者，債權人得請求依法定利率計算之遲延利息；
    應付利息之債務，其利率未經約定，亦無法律可據者，週年
    利率為百分之5，民法第229條第2項、第233條第1項前段、
    第203條分別定有明文。本件原告對於被告之侵權行為損害
    賠償請求權，係屬給付未有確定期限之金錢債權，揆諸上揭
    規定，原告主張被告應自起訴狀繕本送達被告（於111年5月
    24日寄存送達，於同年6月3日發生送達效力，有本院送達證
    書附於附民卷第13頁）翌日即111年6月4日起至清償日止，
    加給按週年利率百分之5計算之法定遲延利息，於法有據，
    亦應准許。
五、綜上所述，原告依侵權行為之法律關係，請求被告給付68萬
    元，及自110 年6月4日起至清償日止，按週年利率百分之5
    計算之利息，為有理由，應予准許。　　
六、本件原告勝訴部分，為民事訴訟法第427條第2項規定適用簡
    易程序所為被告敗訴之判決，依同法第389條第1項第3款規
    定，應依職權宣告假執行，原告就該部分聲請宣告假執行僅
    係促使本院職權之發動，本院無庸為准駁之裁判。 
七、本件係原告提起刑事附帶民事訴訟，經刑事庭裁定移送審理
    ，免納裁判費，本件訴訟中亦未生其他訴訟費用，故無庸諭
    知訴訟費用之負擔，併此敘明。
中　　華　　民　　國　　111 　年　　11　　月　　30　　日
                  臺灣臺南地方法院柳營簡易庭
                                  法  官　童來好
以上正本證明與原本無異。
如不服本判決，應於判決送達後20日內向本庭（臺灣臺南地方法
院柳營簡易庭）提出上訴狀。（須按他造當事人之人數附繕本）
。如委任律師提起上訴者，應一併繳納上訴審裁判費。
中　　華　　民　　國　　111 　年　　11　　月　　30　　日
                                  書記官  吳昕儒